臺灣高雄地方法院刑事判決
111年度訴字第298號
公  訴  人  臺灣高雄地方檢察署檢察官
被      告  方盛  




            吳建明


                    居高雄市○○區○○路○段000號4樓    上列被告因妨害風化案件，經檢察官提起公訴（110年度偵字第18714號），本院判決如下：
    主  文
己○共同犯圖利容留猥褻罪，累犯，處有期徒刑伍月，如易科罰
金，以新臺幣壹仟元折算壹日。扣案之營業日報表壹張、小姐排
班表壹本、監視器主機壹臺，均沒收。未扣案之犯罪所得新臺幣
壹仟元沒收，於全部或一部不能沒收或不宜執行沒收時，追徵其
價額。
乙○○共同犯圖利容留猥褻罪，處有期徒刑肆月，如易科罰金，以
新臺幣壹仟元折算壹日。
    事  實
一、己○係址設高雄市○○區○○路0段000號之「依二三美容坊」負
    責人，並僱請成年女子丁○○擔任服務小姐，其與乙○○共同基
    於使女子與他人為猥褻行為而容留以營利之犯意聯絡，於民
    國110年8月31日，由己○提供上開美容坊房間給女服務生與
    男客，另由乙○○顧店、填寫營業日報表等工作，而容留成年
    女服務生為成年男客從事「半套」性交易（即按摩生殖器至
    射精）之猥褻行為，收費方式為每次新臺幣（下同）1,500
    元，其中己○可分得1,000元，餘款500元由丁○○取得。嗣成
    年男客戊○○於110年8月31日14時30分許至上址消費，並至3
    樓301號包廂內，由服務小姐丁○○為戊○○從事前述「半套」
    之性交易後，戊○○交付對價1,500元予丁○○。嗣警於同日16
    時許，持本院核發之搜索票至上址搜索，並扣得營業日報表
    1張、小姐排班表1本、監視器主機1臺、未拆保險套5枚（2
    枚位於2樓儲藏室、3枚位於2樓茶水間）等物，而查悉上情
    。
二、案經高雄市政府警察局鳳山分局報告臺灣高雄地方檢察署檢
    察官偵查起訴。
    理  由
壹、證據能力部分
（一）按刑事訴訟法第159 條之2 規定，被告以外之人於檢察事
      務官、司法警察官或司法警察調查中所為之陳述，與審判
      中不符時，其先前之陳述具有較可信之特別情況，且為證
      明犯罪事實存否所必要者，得為證據。所謂「較可信之特
      別情況」之情形，應就前後陳述時之各種外部情況進行比
      較，以資決定何者外部情況具有可信性。若陳述係在特別
      可信之情況下所為，則虛偽陳述之危險性即不高，雖係審
      判外陳述，或未經被告反對詰問，仍得承認其有證據能力
      。又「外部情況」之認定，如時間之間隔久暫、有意識的
      迴護、是否受外力干擾、事後勾串之可能性。至「必要性
      」要件必須該陳述之重要待證事實部分與審判中之陳述有
      所不符，包括先前之陳述詳盡、於後簡略，甚至改稱忘記
      、不知道等，雖非完全相異，但實質內容已有不符者在內
      。查被告乙○○爭執證人戊○○警詢證述之證據能力（訴字卷
      第30頁），證人戊○○於本院審理時已到庭具結證述，其證
      述之內容，與其前於警詢之陳述，並無不符之處，不符刑
      事訴訟法第159 條之2 規定，故證人戊○○於警詢之陳述，
      對於被告乙○○自無證據能力。
（二）按被告以外之人於偵查中向檢察官所為之陳述，除顯有不
      可信之情況者外，得為證據，刑事訴訟法第159 條之1 第
      2 項定有明文。檢察官職司犯罪偵查權，其於偵查中為蒐
      集調查被告之犯罪證據而為偵查權之實施，除法有明文者
      外，本不拘一定之形式，關於訊問證人，法亦無明文必須
      使被告在場並使其有詰問之機會，況刑事訴訟法採證據裁
      判主義，所有供證明犯罪所用證據，均須於審判中踐行調
      查（包含證人之交互詰問）、辯論程序，始得採為斷罪之
      資料，亦不致有侵犯法律對被告人權保障之虞。是刑事訴
      訟法所規定傳聞法則之例外，其中就被告以外之人於偵查
      中向檢察官所為之陳述，因檢察官代表國家偵查犯罪時，
      原則上當能遵守法定程序，除非有相當證據足以證明「顯
      有不可信之情況者」外，仍得為證據。查本件證人戊○○經
      檢察官告知具結之義務及偽證罪之處罰後，依法具結並為
      證述，顯見檢察官已遵守法定程序，此外，依卷內資料，
      亦無證據足以證明戊○○於偵查中之陳述，有何顯不可信之
      情形，依刑事訴訟法第159條之1第2項之規定，戊○○於偵
      查中向檢察官所為之陳述，自有證據能力。被告乙○○空言
      主張戊○○於檢察官偵查中所為之陳述，無證據能力云云，
      未舉證證明有「顯有不可信之情況」，其等主張顯不可採
      。
（三）按刑事訴訟法第159 條之1 至159 條之4 為傳聞法則之例
      外規定，被告以外之人於審判外之陳述，雖不符前4 條之
      規定，而經當事人於審判程序同意作為證據，法院審酌該
      言詞或書面陳述作成時之情況，認為適當者，亦得為證據
      ，刑事訴訟法第159 條之5 第1 項定有明文。查本判決其
      餘所引用之供述證據，業據檢察官及被告己○、乙○○同意
      有證據能力（訴字卷第80頁、第30頁），本院審酌該等證
      據作成時之情狀並無違法或不當等情形，認為以之作為本
      案證據亦屬適當，依上開規定自得作為認定事實之依據。
貳、實體部分
一、事實認定：
    訊據被告己○固坦承為依二三美容坊之負責人乙節，被告乙○○固坦承有在依二三美容坊活動並填寫營業日報表乙節，惟2
    人均矢口否認有何意圖營利而容留猥褻犯行，被告己○並辯
    稱：依二三美容坊只有從事按摩，且其有特別交待小姐，不
    可以從事半套性交易，警察查獲那段時間，其都在醫院，營
    業所得其會10天去和小姐結算1次，其並不知道小姐還有做
    半套性交易，也沒有找乙○○幫忙顧店云云；被告乙○○則辯稱
    ：其並非己○之員工，只是因為居住在依二三美容坊4樓，沒
    工作時，會在1樓看電視，並雞婆幫忙填寫營業日報表云云
    。經查：
（一）被告己○係依二三美容坊之負責人，並僱用丁○○擔任按摩
      小姐；成年男客戊○○於110年8月31日14時30分許，前往上
      址店內消費，由丁○○出面接待並引領戊○○至3樓301號包廂
      ，並從事「半套」性交易服務，結束後，戊○○支付1,500
      元之對價予丁○○；嗣員警於同日16時許前往上址搜索，並
      扣得前述營業日報表等物等情，業據被告己○於警詢、偵
      訊及本院審理時供陳在卷，並有證人即男客戊○○、證人丁○○於警詢、偵訊及本院審理時證述在卷可參（警卷第22-3
      1頁；偵卷第111-114頁；訴字卷第151-175頁），復有高
      雄市政府經濟發展局108年11月18日高市經發商字第10861
      917900號函、高雄市政府警察局搜索扣押筆錄、扣押物品
      目錄表、依二三美容坊店內監視器翻拍照片12張、現場照
      片11張、「依二三美容坊」營業日報表影本1張附卷可佐
      （警卷第63-64頁，第33-37頁，第49-59頁，第65頁）；
      又被告乙○○居住於高雄市○○區○○路0段000號4樓（即依二
      三美容坊之樓上），於110年8月31日有在店內填寫日報表
      等情，經被告乙○○於警詢、偵訊及本院審理時坦承在卷，
      復有房屋租賃契約書影本、依二三美容坊店內監視器翻拍
      照片在卷可參（警卷第66-69頁，第49-52頁）；是上開事
      實，均堪予認定。
（二）被告己○雖辯稱：丁○○於依二三美容坊內從事半套性交易
      服務為個人行為，其不知情云云，惟查：
　　1.被告己○於偵訊及本院審理時陳稱：按摩消費計價方式為1
      節90分鐘1,000元，其拿300元，小姐拿700元等語（偵卷
      第130頁；訴字卷第81頁），惟觀之扣案之110年8月31日
      之營收日報表（警卷第65頁）可知，編號9號即證人丁○○
      當日第一個客人服務時間為10時10分至10時55分（共45分
      鐘），第二個客人（即證人戊○○）服務時間為14時25分至
      15時（共35分鐘），其餘編號6、11、36、29、33等服務
      小姐服務時間也僅為20分鐘至45分鐘不等，而消費金額均
      記載為1,000元，是當日所有消費之客人均未在依二三美
      容坊停留至90分鐘，顯然與被告己○所稱之消費模式顯然
      不同，而若非係提供半套性交易服務，難以想像依二三美
      容坊之顧客會在僅僅接受20至45分鐘不到一半消費時間之
      服務後，即願意全額給付價金而離去，再者，各服務小姐
      既然均按實記載，顯見相類似消費時間之記載於其他營業
      日報表亦非罕見。從而，被告己○身為依二三美容坊之負
      責人，既未在店內監督營業，且顧客亦係將消費對價先交
      予服務小姐，則對於攸關店內盈虧之營收日報表，自會嚴
      格檢視，包含服務時間、服務人數等等，而營業日報表既
      然有前揭顯而易見之消費時間異常情形，被告己○在檢視
      營業日報後，對於店內服務小姐提供半套性交易服務乙事
      ，自無不知之可能性存在，是被告己○前開辯稱，顯非可
      採。足認被告己○知悉依二三美容坊內之服務小姐與男客
      為半套性交易服務無誤。
　　2.又依員警到場搜索依二三美容坊時之現場照片可知（警卷
      第55頁；訴字卷第37-41頁），依二三美容坊之1樓客廳與
      包廂內設有顯示器以顯示監視器畫面，監視器鏡頭同時涵
      蓋店外、店內大廳櫃檯、小姐休息室、店內大廳之畫面，
      且上開顯示器及監視器均係正常運作，而非關閉之狀態。
      衡情而言，一般正派經營之按摩養生館，照明光亮、備有
      美容器具設備，並聘有專業人士予以按摩調理客人身體，
      雙方均無暇分心外界狀況，除大廳櫃檯外，按摩房間內並
      無另行裝設顯示器以查看店外或店內大廳之人員活動狀態
      。是依二三美容坊之內部裝設顯然與一般正常經營之合法
      按摩店家有別，若被告非意在提供非法服務，又何須大費
      周章維持前揭設備運作，是其自有提供性交易服務之意，
      而有意圖營利而容留猥褻之主觀犯意。
　　3.再者，員警搜索依二三美容坊時，於2樓茶水間置物箱內
      扣得未拆封保險套3枚，2樓儲藏室扣得未拆封保險套2枚
      ，於2、3樓洗手間內，亦扣得使用過之保險套及外包裝，
      有扣押物品目錄丟及現場照片在卷可佐（警卷第33-37頁
      ，第56-59頁）。若如同被告己○所稱：嚴格禁止按摩小姐
      從事性交易，被發現會有罰錢及解僱之後果云云，按摩小
      姐豈會不畏懼遭被告己○發現，而甘冒遭罰錢或被開除之
      風險，任意將保險套放在店內明顯且開放之處，並將使用
      後之保險套及外包裝直接丟棄在店內洗手間之理？顯見依
      二三美容坊之按摩小姐係在被告己○同意之下，為男客提
      供半套性交易服務無誤。
　　4.至證人丁○○雖於本院審理時證稱：其在依二三美容坊是做
      按摩，別的是我們小姐偷偷做的，老闆不知道，老闆有規
      定不能做別的，如果他知道會罰我們錢等語（訴字第000-
      000頁），惟審酌證人丁○○為被告己○所僱用之員工，與被
      告己○間有共同利害關係，若該店之負責人遭警查獲有容
      留、媒介性交易服務時，除使負責人受刑事訴訟處罰外，
      店家勢必面臨無法繼續營業之風險，連帶將使按摩小姐或
      店內人員生計受阻，故證人丁○○自有保護其個人在同業繼
      續工作而迴護被告己○之動機，從而，難以證人丁○○前揭
      證詞而對被告己○為有利之認定。
（三）被告乙○○雖辯稱：僅係好心幫忙填寫營業日報表，而非受
      己○所僱用云云，然查：
　　1.經勘驗依二三美容坊店內畫面結果如附表所示，有本院勘
      驗筆錄1份附卷可參（訴字卷第103-107頁、第109-123頁
      ），可知被告乙○○於110年8月29、30、31日皆有在依二三
      美容坊客廳沙發區或櫃檯區逗留活動，更於110年8月31日
      時，有填寫營業日報表、確認、核對時間，並移動櫃檯後
      方白板上磁鐵之行為，且上開行為均未受他人指示或由他
      人指導，即自行獨立且熟練地在櫃檯完成，而衡諸常情，
      該處1樓櫃檯係依二三美容坊營業、收款、及管控人員出
      入之重要處所，除設有監視器螢幕外，並擺放在小姐班表
      、營收日報表、現金等物，若非獲得依二三美容坊之負責
      人即被告己○之同意，與依二三美容坊無關之樓上住戶豈
      能輕易靠近大廳櫃檯，並熟練地坐在櫃檯內為填寫營業日
      報表、移動白板上小姐排班表等與經營核心相關之事務，
      顯見被告乙○○不僅對依二三美容坊之營業狀況、運作模式
      相當了解，並且亦已參與其營業及運作。
　　2.再者，證人即男客戊○○於本院審理時證稱：110年8月31日
      其離開依二三美容坊時，看見的男子就是在庭的被告乙○○
      ，此外，其久久會去一次依二三美容坊，消費時也都有看
      到被告乙○○，但其沒有見面被告己○等語（訴字卷第158頁
      ），證人戊○○身為男客，不曾見過身為負責人之被告己○
      ，反而多次在依二三美容坊見到被告乙○○，益徵被告乙○○
      平日參與依二三美容坊運作之程度甚深，是其辯稱：被查
      獲當天剛好幫忙填寫云云，要無可採。
　　3.又被告乙○○自109年7、8月起即租賃在依二三美容坊之4樓
      居住，並如前所述，了解並參與依二三美容坊之營業及運
      作，則其對依二三美容坊有容留小姐與男客為半套性交易
      乙節，自無從諉為不知，且衡諸常情，被告己○擔任依二
      三美容坊之負責人並出資營業，在其無法每日到店確認店
      內營業額時，自需有人代為管理店內營運，以避免服務小
      姐未確實登記而虧損。從而，綜合前情，被告乙○○與被告
      己○有意圖營利而容留猥褻之犯意聯絡及行為分擔，堪予
      認定，至被告乙○○有無受被告己○僱佣或為合夥關係或無
      償代為管理，僅涉及2人間之民事關係，而無礙於被告2人
      前揭犯意聯絡及行為分擔。
（四）綜上所述，被告己○、乙○○之辯解，均無從採認，本件事
      證明確，被告2人犯行均堪予認定，應予依法論科。
二、論罪科刑：
（一）按所謂容留係指供給場所予性交或猥褻者；所謂猥褻，係
      姦淫以外有關風化之一切色慾行為而言。查：丁○○以撫摸
      男客戊○○生殖器直至射精之方式，提供半套性服務，其目
      的在刺激、滿足男客之性慾，自屬有礙社會風化之猥褻行
      為無訛。又被告己○提供依二三美容坊之場所，被告乙○○
      負責顧店、填寫營業日報表，使店內之服務小姐與男客為
      猥褻行為以營利。是核被告己○、乙○○所為，均係刑法第2
      31條第1項前段之圖利容留猥褻罪。被告2人就前開犯行，
      有犯意聯絡及行為分擔，應依刑法第28條之規定，論以共
      同正犯。 
（二）又被告己○前因妨害風化案件，經本院以109年度訴字第85
      號判決判處有期徒刑3月確定，於109年7月30日易科罰金
      執行完畢，有臺灣高等法院被告前案紀錄表在卷可佐，是
      被告己○於有期徒刑執行完畢5年內再犯本件有期徒刑以上
      之罪，足見其守法觀念不足，對刑罰反應力薄弱，應無大
      法官釋字第775號「一律加重最低本刑，於不符合刑法第5
      9條所定要件之情形下，致生行為人所受之刑罰超過其所
      應負擔罪責之個案，其人身自由因此遭受過苛之侵害」之
      情形，爰依刑法第47條第1項規定加重其刑。
（三）爰以行為人責任為基礎，審酌被告2人明知政府執法單位
      極力掃蕩色情行業，仍不循正途謀生，假藉經營按摩之名
      義為幌，而遂行妨害風化之實，藉由從事容留女子與男客
      為半套性交易而居中牟利，亦對社會治安及生活秩序構成
      潛在威脅，其等所為均值非難；又被告2人均否認犯行，
      犯後態度不佳，再參酌被告己○身為負責人，且已非第一
      次因妨害風化案件遭偵查、審判，被告乙○○於本案僅為從
      屬性角色，及本次遭查獲之犯行僅有1次，交易及獲利金
      額亦非甚鉅，復考量本案之經營規模、犯罪情節及所生損
      害等情，兼衡被告己○自述智識程度為國中畢業、無業，
      被告乙○○自述智識程度國中畢業，從事保全工作，暨犯罪
      動機、手段等一切情狀，分別量處如主文所示之刑，並分
      別諭知如主文所示之易科罰金折算標準。
三、沒收：
（一）扣案之營業日報表1張、小姐排班表1本、監視器主機1臺
      ，均屬被告己○所有，且為供其犯上開之罪所用之物，應
      依刑法第38條第2項前段之規定，於其罪刑項下宣告沒收
      。
（二）本件男客戊○○之半套性交易對價1,500元業已交予證人丁○○收受，且經證人丁○○證稱：其中1,000元是要交給店內的
      等語（訴字卷第170頁），核與扣案之營業日報表上登載
      之1,000元相符，是被告己○本件之犯罪所得堪可認定為1,
      000元，雖未扣案，仍應依刑法第38條之1第1項前段、第3
      項之規定，於其罪刑項下宣告沒收，於全部或一部不能沒
      收或不宜執行沒收時，追徵其價額。
（三）又扣案之未拆封保險套5枚，卷內並無證據證明為被告己○
      或乙○○所有，且為供或預備供犯罪所用之物，故爰不予以
      宣告沒收，附此敘明。
據上論斷，應依刑事訴訟法第299條第1項前段，刑法第231條第1
項前段、第28條、第47條第1項、第41條第1項前段、第38條第項
、第38條之1第1項、第3項，刑法施行法第1條之1，判決如主文
。
本案經檢察官丙○○提起公訴，檢察官甲○○到庭執行職務。
中　　華　　民　　國　　111 　年　　11　　月　　16　　日
                  刑事第四庭  審判長法  官  陳川傑  
　　　　　　　　　                  法  官  陳芷萱
　　　　　　　　　                  法　官  楊書琴
以上正本與原本無異。　　　　　　　　　
如不服本判決應於收受判決後20日內向本院提出上訴書狀，並應
敘述具體理由。其未敘述上訴理由者，應於上訴期間屆滿後20日
內向本院補提理由書(均須按他造當事人之人數附繕本)「切勿逕
送上級法院」。
中　　華　　民　　國　　111 　年　　11　　月　　16　　日
                                    書記官  王珮綺   
附錄：論罪科刑法條
中華民國刑法第231條（圖利使人為性交或猥褻罪）
意圖使男女與他人為性交或猥褻之行為，而引誘、容留或媒介以
營利者，處5年以下有期徒刑，得併科10萬元以下罰金。以詐術
犯之者，亦同。
公務員包庇他人犯前項之罪者，依前項之規定加重其刑至二分之
一。

附表：
檔案名稱：CH03_00000000000000_00000000000000】 說明：畫面為本件美容坊沙發飲水區，檔案僅有影像無聲音 ⑴0000-00-00 00:26:00：畫面上方小門隔間處，走來一名身穿藍紫色polo衫、短褲、戴藍色口罩之男性（即被告乙○○），往畫面下方櫃台處走入，直接走到櫃台處坐下。 ⑵0000-00-00 00:26:41：被告乙○○由櫃台起身往畫面左方沙發區坐下使用手機。 ⑶0000-00-00 00:28:06：被告乙○○從沙發往隔間離開。  檔案名稱：【CH03_00000000000000_00000000000000】 說明：此檔案拍攝角度同上開檔案 ⑴0000-00-00 00:27:30：被告乙○○由隔間小門處走向沙發區坐著使用手機。 ⑵0000-00-00 00:28:59：被告乙○○持續坐在沙發處。 檔案名稱：【CH01_00000000000000_00000000000000】 說明：此檔案拍攝角度係由美容坊店內向外大門騎樓處拍攝，畫面右側為櫃台 ⑴0000-00-00 00:20:20：一名身穿粉白色短袖、長褲之男性(下稱乙男）走入店內，當時櫃台無人。 ⑵0000-00-00 00:20:30：乙男向內走，走出拍攝範圍。 ⑶0000-00-00 00:20:31至02:42:39：畫面均無被告或乙男 ⑷0000-00-00 00:34:43至02:35:59：有衣著黑衣牛仔褲男子搬入紙箱放在地面後離開，02：38：07黑衣男子又從外面進入店內並消失在監視器拍攝範圍。 ⑸0000-00-00 00:41:40：一名藍色短袖上衣黑色花短褲男子從店內走出門外。 ⑹0000-00-00 00:42:44：被告乙○○走入畫面右方櫃台內，查看櫃台桌上之報表。 ⑺0000-00-00 00:42:54：被告乙○○拿筆於報表上填載資料，期間會查看牆上時鐘、02:43:37被告乙○○換不同顏色之筆填寫。 ⑻0000-00-00 00:43:56：被告乙○○向後查看白板、查看前方時鐘，填寫報表資料。 ⑼0000-00-00 00:44:51：被告乙○○起身查看並觸碰後方白板後離開監視器畫面。 ⑽0000-00-00 00:45:30：被告乙○○走向店外查看後在返回店內，並在店內來回走動。 ⑾0000-00-00 00:47:05：被告乙○○走至櫃台後方白板處，移動白板上磁鐵，隨後坐回櫃台，繼續填寫報表。期間被告乙○○不時走出店外查看、在走回店內。 ⑿0000-00-00 00:54:02：被告乙○○坐回櫃台查看信件。 ⒀0000-00-00 00:54:02至03:03:30：被告乙○○於櫃台書寫信封。 ⒁0000-00-00 00:03:30至03:05:28：被告乙○○均於店外查看。 ⒂0000-00-00 00:05:41：黑上衣牛仔褲男子從店內直接走出店外。 ⒃0000-00-00 00:06:04：被告乙○○查看白板、移動白板磁鐵。 ⒄0000-00-00 00:06:20：被告乙○○走出畫面拍攝範圍。 ⒅0000-00-00 00:06:51：被告乙○○走回櫃台、又不時走出店外查看。 ⒆0000-00-00 00:08:00：被告乙○○於店外查看復返回店內查看，走出畫面拍攝範圍。 ⒇0000-00-00 00：10：30：該名黑色上衣牛仔褲男子手持飲料直接往內走消失於監視器面。 0000-00-00 00:11:26至03:11:53：紅露背洋裝女子至櫃台填寫報表。 0000-00-00 00:13:40：另一名身穿紅色洋裝女性( 下稱丙女) 至櫃台填寫報表。 0000-00-00 00:14:16：被告乙○○與丙女交談數秒，隨後走至店門口稍做查看。( 如編號22所示) 0000-00-00 00:15:26：被告乙○○返回櫃台查看報表、並抬頭查看時鐘。 0000-00-00 00:17:16：被告乙○○再度返回櫃台填寫報表、隨後又走至店外查看，或坐於店外查看，再返回店內。 0000-00-00 00:17:16至03:22:40 被告乙○○不時於店內外走動查看。 檔案名稱：【CH03_00000000000000_00000000000000】 說明：畫面為本件美容坊沙發飲水區 ⑴0000-00-00 00:20:25：乙男走向後方隔間小門處，並於該處與後方之人交談後入內。 ⑵0000-00-00 00:27:20：被告乙○○於店內來回查看，後坐於沙發上使用手機。 ⑶0000-00-00 00:34:41：畫面右下方有一名穿黑色短袖、長褲之男性(下稱丁男) 走入店內，被告乙○○與之交談數秒 ，後方一名身穿紅色洋裝女性於隔間小門處，與丁男交談後，丁男又再度離開。 ⑷0000-00-00 00:38:14：丁男重新進入店內，與被告乙○○交談數秒，02:38:40被告乙○○帶領丁男進入店內後方處所。 ⑸0000-00-00 00:42:30：被告乙○○由後方返回，並走進櫃台坐在櫃台內查看。 ⑹0000-00-00 00:44:51：被告乙○○移動白板上之磁鐵標記，隨後走向後方。 ⑺0000-00-00 00:45:22：被告乙○○自後方返回，來回於店內查看。 ⑻0000-00-00 00:46:31：被告乙○○不時於店內前後區域往返查看，02:47:04再度至白板處移動磁鐵，後坐於櫃台內查看。 ⑼至02:49:00：期間被告乙○○或於櫃台內、或坐於沙發區喝飲料，不時於店內、店外查看。